【裁判字號】    90,毒抗,616
【裁判日期】    900906
【裁判案由】    聲請強制戒治
【裁判全文】
臺灣高等法院臺中分院刑事裁定                      九十年度毒抗字第六一六號
    抗  告  人
    即  被  告  甲○○
右抗告人即被告因違反毒品危害防制條例案件，不服臺灣彰化地方法院中華民國九十
年七月二十五日裁定（九十年度毒聲字第二九三六號，聲請案號：臺灣彰化地方法院
檢察署九十年度聲戒字第七二四號、九十年度毒偵字第三０二七號）提起抗告，本院
裁定如左：
    主  文
抗告駁回。
    理  由
一、按毒品危害防制條第二十三條第二項規定：依同條例第二十條第二項強制戒治期
    滿或交付保護管束期滿，由檢察官為不起訴處分後，五年內再犯第十條之罪者，
    不適用前項之規定；但應由檢察官聲請法院裁定令入戒治處所施以強制戒治。
二、本件抗告人即被告甲○○抗告意旨略以：抗告人曾因患有飲酒面目手足浮腫、大
    便秘結等病，而於民國九十年五、六月間服用中醫師處方藥品，恐因該藥品所含
    成分，致檢驗結果呈現毒品陽性反應，抗告人確已無施用毒品犯行，原審法院未
    查遽為裁定令入戒治處所施以強制戒治，自有不當云云。
三、經查本件抗告人前曾因施用毒品案件，經裁定令入戒治處所施以強制戒治，嗣又
    停止戒治，改以交付保護管束期滿，由臺灣彰化地方法院檢察署檢察官於九十年
    六月四日以九十年度戒毒偵字第七六三號、第七六四號為不起訴處分確定。惟抗
    告人復於九十年六月十四日或其前四日內之某時，在不詳處所，施用第二級毒品
    安非他命，經於九十年六月十四日至臺灣彰化地方法院檢察署接受尿液採驗，結
    果呈甲基安非他命陽性反應而查獲。訊之抗告人雖矢口否認上揭犯行，然有彰化
    縣衛生局出具之煙毒尿液檢驗成績書一紙附卷可稽，徵之人體施用毒品後，經新
    陳代謝結果，至遲於九十六小時內，可由所排尿液檢驗出毒品反應之檢驗學常理
    ，足證被告確有於前揭採尿前四日內之某時施用該毒品；抗告人雖辯稱曾服用中
    藥處方，可能因此造成尿液檢驗錯判，然依抗告人所提之診斷證明書上所載就診
    日期為九十年八月一日，與抗告人於九十年六月十四日至臺灣彰化地方法院檢察
    署接受尿液採驗期日，間隔有四十八日之久，是兩者顯不具任何關連性，而抗告
    人又未能提出其確於本件採尿前有服用疑有毒品成份之藥方，其質疑因服用處方
    造成尿液檢驗誤判，無非個人臆測之詞，不足採信。此外，復有前開不起訴處分
    書、刑案資料查註紀錄表在卷可考。核抗告人於前開不起訴處分確定後，五年內
    再犯毒品危害防制條例第十條第二項之施用第二級毒品罪，原審法院因依檢察官
    之聲請，適用同條例第二十三條第二項規定，裁定令入戒治處所施以強制戒治，
    於法並無不合。抗告意旨仍執陳詞，否認犯行，指摘原裁定不當，並無理由，應
    予駁回。
四、據上論斷，應依刑事訴訟法第四百十二條，裁定如主文。
中      華      民      國    九十      年      九      月      六      日
                              臺灣高等法院臺中分院刑事第六庭
                                    審判長法  官  李  文  雄
                                          法  官  陳  嘉  雄
                                          法  官  邱  顯  祥
右正本證明與原本無異。
不得再抗告。
                                          書記官  陳  桂  芬
中       華       民       國   九  十    年     九      月     六      日
            Ｋ


司法院資訊處製作；財團法人民間司法改革基金會備份。
